【裁判字號】    95,易,569
【裁判日期】    950412
【裁判案由】    竊盜
【裁判全文】
臺灣臺中地方法院刑事判決  95年度易字第569號
公  訴  人  臺灣臺中地方法院檢察署檢察官
被      告  甲○○
上列被告因竊盜案件，經檢察官聲請簡易判決處刑（九十四年度
偵字第二○三八八號），本院認不宜簡易判決處刑，改依通常程
序審理，判決如下：
    主    文
甲○○攜帶兇器竊盜未遂，處有期徒刑陸月，如易科罰金，以參
佰元折算壹日。
    犯罪事實
一、甲○○於民國九十四年十二月九日上午某時，騎乘不知情之
    其兄鄭熾峰所有車牌號碼：ＲＳ二–○九九號輕型機車，行
    經臺中縣太平市○○路○段三五○巷改建中之「慈光二村」
    前，見該處無人看管，僅由管理機關國防部聯合後勤司令部
    第五地區支援指揮部於巷口前，設立記載「此為國防部列管
    公產，未經許可請勿擅入，嚴禁傾倒垃圾，違者送警究辦」
    之告示牌，竟意圖為自己不法之所有，穿越架設於該巷口入
    口處之鐵絲網，進入該巷內。之後，再侵入該巷七弄十一之
    一號之住宅二樓內（無故侵入住宅部分，未據告訴），手持
    不詳人所有白色手套一只，及客觀上危害他人生命、身體安
    全之虞，可充作兇器使用之螺絲起子一支，在該屋內，搜尋
    由國防部所管理之財物，欲加以竊取。在其未得逞前，於同
    日中午十二時十分許，適因執行巡邏勤務之員警涂宏別騎乘
    警用機車，行經上開「慈光二村」巷口，發現被告停放在上
    址巷口之上開機車，認為可疑，而進入慈光二村內查看。隨
    由員警涂宏別在上開住宅一樓門口，看見甲○○手持上開白
    色手套一只及螺絲起子一支，正由二樓跑下一樓，而當場查
    獲甲○○，致其竊盜犯行未能得逞。
二、案經臺中縣警察局霧峰分局報請臺灣臺中地方法院檢察署檢
    察官聲請簡易判決處刑，本院認不宜簡易判決處刑，改依通
    常程序審理。
    理    由
一、(一)訊據被告甲○○固不否認：曾於上揭時地，手持上開白色
    手套一只及螺絲起子一支，為警當場查獲之事實，但矢口否
    認有何竊盜之犯行，辯稱：其當日騎機車行經該巷口，突因
    肚子痛，難忍內急，始逕自穿越鐵絲網，進入該巷內之七弄
    十一之一號二樓內，上廁所。伊於大便完畢後，在該處二樓
    樓梯口，拾得一只白色手套內包一支螺絲起子，就拿在手上
    往下走。走到一樓處時，遇到員警到來，即將其逮捕。其並
    非進入該處，要竊取財物云云。(二)惟查：１、被告所侵入之
    上開住宅，現係由國防部管理中，且內部尚有鋁門窗、房門
    、鐵門等財物等情，除據證人即國防部管理人員洪竣銘於警
    詢時指訴綦詳（業經當事人同意具有證據能力，參本院卷第
    三二頁）外，並有照片九張附於警詢卷第一八頁至第二二頁
    可參。２、被告為警查獲當時及製作警詢筆錄時，均未向員
    警提及其至上開處所大便之事，反而係向員警供稱：「其係
    與朋友相約至該處見面。」等情，業據證人即員警涂宏別、
    陳民宏二人於本院審理時，結述無訛（參本院卷第二八頁、
    第三○頁、第三二頁），且互核相符，並有被告警詢筆錄附
    於警詢卷第五頁至第七頁可參。３、依警詢卷第一七頁所附
    之現場圖所示，倘被告果係一時情急，至上開巷口內之住宅
    內大便，衡以常情，其理應會選擇靠近其停放機車巷口處人
    行道入口處之一弄，或較近之三弄之住宅，入內大便，其又
    豈會捨近求遠地，進入距離二、三十公尺遠（參本院卷第二
    九頁之被告供述，及第三一頁之證人陳民宏之結述）之七弄
    十一之一號住宅二樓內大便？況現今附設有廁所之速食店、
    加油站四處林立，倘被告上開所辯屬實，其大可騎乘上開機
    車，至該等處所，借用廁所大便，又豈會在看見上開巷口前
    ，已設立「此為國防部列管公產，未經許可請勿擅入，嚴禁
    傾倒垃圾，違者送警究辦」告示牌之情形下，仍進入該處大
    便，且尚於大便後，任意撿拾螺絲起子一支及白色手套一只
    ，致為警當場查獲？４、基上等情，在在足徵被告上開所辯
    ，顯與常情有違，應係虛構之詞，不足採信。此外，尚有搜
    索扣押筆錄一紙附於警詢卷第一一頁至第一四頁可參，復有
    螺絲起子一支扣案可資佐證。是本件事證明確，被告犯行堪
    予認定。
二、核被告所為，係犯刑法第三百二十一條第二項、第一項第三
    款攜帶兇器竊盜未遂罪（業經公訴人當庭更正為未遂犯，參
    本院卷第三四頁）。被告已著手於犯罪行為之實行而未遂，
    為未遂犯，爰依刑法第二十六條前段規定，減輕其刑。(二)爰
    審酌：被告正值青壯，高中肄業，係因圖謀不勞而獲之小利
    而犯本罪，其犯罪手段尚屬平和，犯罪所生危害非屬鉅大，
    實際上並未有犯罪所得，尚未與被害人達成民事和解，暨犯
    罪後否認犯行，態度不佳等一切情狀，量處如主文所示之刑
    ，並諭知易科罰金之折算標準。(三)扣案之螺絲起子一支，被
    告堅詞否認為其所有，卷內亦無證據足認該支螺絲起子確屬
    被告所有。且經核該支螺絲起子亦非屬違禁物，自不得予以
    宣告沒收，特予指明。
據上論斷，應依刑事訴訟法第四百五十二條、第二百九十九條第
一項前段，刑法第三百二十一條第二項、第一項第三款、第二十
六款前段、第四十一條第一項前段，罰金罰鍰提高標準條例第二
條，判決如主文。
本案經檢察官劉邦繡到庭執行職務。
中    華    民    國    95    年    4     月    12    日
                  刑事第十二庭  審判長法  官  王鏗普
                                      法  官  羅智文
                                      法  官  唐敏寶
以上正本證明與原本無異。
如不服本判決，應於送達後十日內向本院提出上訴狀（須附繕本
），上訴於臺灣高等法院臺中分院。
                                      書記官  魏宏銘
中    華    民    國    95    年    4     月    12    日
附錄論罪科刑法條
刑法第三百二十一條
犯竊盜罪而有左列情形之一者，處六月以上、五年以下有期徒刑
：
一  於夜間侵入住宅或有人居住之建築物、船艦或隱匿其內而犯
    之者。
二  毀越門扇、牆垣或其他安全設備而犯之者。
三  攜帶兇器而犯之者。
四  結夥三人以上而犯之者。
五  乘火災、水災或其他災害之際而犯之者。
六  在車站或埠頭而犯之者。
前項之未遂犯罰之。


司法院資訊處製作；財團法人民間司法改革基金會備份。
